臺灣臺南地方法院民事裁定
111年度護字第257號
聲  請  人  臺南市政府社會局

法定代理人  陳榮枝



相  對  人  鄭Ａ    姓名年籍住所詳附件
法定代理人  鄭Ｂ    姓名年籍住所詳附件
上列當事人間聲請延長安置事件，本院裁定如下：
    主  文
一、准將相對人鄭Ａ自民國111年11月16日起至民國112年2月15日
    止延長安置3個月。
二、聲請程序費用新臺幣1,000元由相對人負擔。
    理  由
一、按兒童及少年有下列各款情形之一者，直轄市、縣（市）主
    管機關應予保護、安置或為其他處置；必要時得進行緊急安
    置：㈠兒童及少年未受適當之養育或照顧。㈡兒童及少年有立
    即接受醫療之必要，而未就醫。㈢兒童及少年遭受遺棄、身
    心虐待、買賣、質押，被強迫或引誘從事不正當之行為或工
    作。㈣兒童及少年遭受其他迫害，非立即安置難以有效保護
    ；直轄市、縣（市）主管機關依前條規定緊急安置時，應即
    通報當地地方法院及警察機關，並通知兒童及少年之父母、
    監護人，但其無父母、監護人或通知顯有困難時，得不通知
    之；緊急安置不得超過72小時，非72小時以上之安置不足以
    保護兒童及少年者，得聲請法院裁定繼續安置。繼續安置以
    3個月為限；必要時，得聲請法院裁定延長之，每次得聲請
    延長3個月。兒童及少年福利與權益保障法第56條第1項、第
    57條第1項及第2項分別定有明文。
二、聲請意旨略以：相對人鄭Ａ於民國110年8月13日起由新北市
    政府家庭暴力暨性侵害防治中心緊急安置，並經臺灣士林地
    方法院、本院先後裁定繼續及延長安置至111年11月15日止
    。相對人之法定代理人鄭Ｂ已穩定完成與聲請人共同擬定親
    子教養功能協議，但仍需審慎追蹤持久性，後續仍待安排漸
    進式返家，以實際教導及評估相對人結束安置返家之適宜性
    ，持續強化鄭Ｂ之親職能力。現階段因家庭功能尚在強化，
    親屬支持系統薄弱，相對人年幼無自我保護能力，為維護相
    對人之生命安全及身心健全發展，爰依兒童及少年福利與權
    益保障法第57條第2項規定，聲請准予自111年11月16日起至
    112年2月15日止延長安置相對人3個月。
三、經查，聲請人主張之上情，此經本院依職權調取前案查詢索
    引卡、前案相關卷宗核閱無訛，且有聲請人提出之安置評估
    報告表1份在卷可稽，堪信為真實。本院審酌相對人年幼而
    無自我保護能力，其法定代理人鄭Ｂ之親職功能仍有待持續
    提升，現亦無適當親屬可提供照顧上之協助，而鄭Ｂ於社工
    員訪視時對本件聲請並無異議，故為維護相對人之最佳利益
    ，本院認本件有延長安置之必要。是聲請人聲請自111年11
    月16日起至112年2月15日止延長安置相對人3個月，與首揭
    法條規定尚無不合，應予准許。
四、依家事事件法第97條，非訟事件法第21條第2項、第24條第1
    項，民事訴訟法第78條，裁定如主文。
中　　華　　民　　國　　111 　年　　10　　月　　31　　日
                  家事法庭  法  官  游育倫
以上正本係照原本作成。
如不服本裁定，須於收受送達後10日內向本院提出抗告狀，並應
繳納抗告費新臺幣1,000元。
中　　華　　民　　國　　111 　年　　10　　月　　31　　日
                             書記官 李鎧安